# 求助陈版主，因汇率变动导致账龄金额不衔接，应该怎么处理？

提问人：466733217 时间：2023-01-31 14:56:22
陈 老老 师 ，，新年好新年好，，目前目前 实务 中遇到中遇到 这样 一个一个 问题 ，，由于由于 汇 率率 变动 ，， 导 致致 账龄 金金 额衔 接出接出 现 了了 问题 ，， 该 怎怎么么 处 理理？？ 21 年年末，应收账款=100美元，账龄1-2年， 22 年改变应收账款仍未收回，账龄顺延至2-3年。 21 年期末汇率6.5,22年期末汇率6.9，折算成人民币，就出现了上期账龄1-2年金额是 650 ，本期账龄2-3年金额 690 ，这样附注披露就出现了2-3年的账龄金额大于上期1-2年账龄金额，逻辑上出现了问题，这种应该如何处理？
应收账款.jpg
(48.69 KB, 下载次数: 3)
2023-1-31 14:51 上传

回答人：chenyiwei
这种情况是可以合理解释的，即由于外币应收款项的汇率变动所导致。在附注中作出适当的文字说明解释该项差异的成因即可。